臺灣臺北地方法院民事判決
110年度訴字第6314號
原      告  台新國際商業銀行股份有限公司

法定代理人  尚瑞強  


訴訟代理人  吳昌遠  
被      告  嚴雅馨  


上列當事人間請求給付簽帳卡消費款等事件，本院於民國110年
11月26日言詞辯論終結，判決如下：
    主      文
被告應給付原告新臺幣參拾貳萬壹仟玖佰柒拾參元，及自民國九
十七年五月二十八日起至民國一百零四年八月三十一日止，按週
年利率百分之二十計算之利息，暨自民國一百零四年九月一日起
至清償日止，按週年利率百分之十五計算之利息。
被告應給付原告新臺幣壹拾陸萬貳仟伍佰元，及自民國九十五年
十二月二十七日起至民國一百零四年八月三十一日止，按週年利
率百分之二十計算之利息，暨自民國一百零四年九月一日起至清
償日止，按週年利率百分之十五計算之利息。
被告應給付原告新臺幣柒萬參仟參佰零玖元，及自民國九十九年
五月一日起至民國一百零四年八月三十一日止，按週年利率百分
之二十計算之利息，暨自民國一百零四年九月一日起至清償日止
，按週年利率百分之十五計算之利息。
被告應給付原告新臺幣玖萬貳仟捌佰捌拾壹元，及自民國九十五
年十二月二十七日起至清償日止，按週年利率百分之十四點九計
算之利息。
訴訟費用新臺幣柒仟壹佰陸拾元由被告負擔。
    事實及理由
壹、程序方面：
一、按當事人得以合意定第一審管轄法院，但以關於由一定法律
    關係而生之訴訟為限；前項合意，應以文書證之，民事訴訟
    法第24條定有明文。本件被告住所地雖非屬本院管轄，然依
    兩造簽訂之YouBe予備金信用貸款約定書第二十三條、信用
    卡會員約定條款第二十六條、易貸金卡易貸專案貸款約定書
    第四條第㈣項約定，合意以本院為第一審管轄法院，是本院
    就本件訴訟有管轄權，合先敘明。
二、次按訴狀送達後，原告不得將原訴變更或追加他訴，但擴張
    或減縮應受判決事項之聲明者，不在此限，民事訴訟法第25
    5條第1項第3款定有明文。查原告起訴時聲明為：㈠被告應給
    付原告新臺幣（下同）32萬1,973元，及自民國97年5月28日
    起至104年8月31日止，按週年利率20％計算之利息，暨自104
    年9月1日起至清償日止，按週年利率15％計算之利息；㈡被告
    應給付原告23萬5,809元，及自95年12月27日起至104年8月3
    1日止，按週年利率20％計算之利息，暨自104年9月1日起至
    清償日止，按週年利率15％計算之利息；㈢被告應給付原告9
    萬2,881元，及自95年12月27日起至清償日止，按週年利率1
    4.9％計算之利息。嗣訴狀送達後，將上開聲明第㈡項請求之
    本金拆分為二，變更聲明如主文第1至4項所示。
　　經核原告所為上開訴之變更，屬減縮應受判決事項之聲明，
    與前揭規定相符，應予准許。
三、本件被告經合法通知，未於言詞辯論期日到場，核無民事訴
    訟法第386條各款所列情形，應依原告之聲請，由其一造辯
    論而為判決。
貳、實體方面：
一、原告主張：
　㈠被告前於92年10月27日向原告申辦YouBe予備金信用貸款（帳
    號：0000000000000000號），依約被告得以金融卡提款或轉
    帳方式動撥貸款額度之現金，並應於每月繳款截止日前繳付
    當月應還之金額，如遲延還本或付息，則自應付還本日或付
    息日之翌日起至清償日止，依週年利率20％計算延滯利息。
    詎被告於97年5月27日最後一次還款後，即未再依約履行，
    迄今仍欠本金32萬1,973元，並應給付自97年5月28日起至10
    4年8月31日止，按週年利率20％，自104年9月1日起至
　　清償日止，按當日施行之銀行法第47條之1第2項所規定週年
    利率15％計算之利息。
　㈡被告另於88年11月15日向原告請領信用卡（卡號：000000000
    0000000號）使用，依約被告得持卡於特約商店記帳消費，
    但所生帳款應於當期繳款截止日前全部清償，或以循環信用
    方式繳付最低應繳金額以上之款項，循環信用利息則將每筆
    得計入循環信用本金之帳款，自各筆帳款實際墊款日起按最
    高週年利率20％計算至清償日止。詎被告於95年7月24日最後
    一次還款後，即未再依約履行，且於95年12月26日轉入催收
    ，迄今仍欠本金16萬2,500元，並應給付自轉入催收翌日即9
    5年12月27日起至104年8月31日止，按週年利率20％，自104
    年9月1日起至清償日止，按當日施行之銀行法第47條之1第2
    項所規定週年利率15％計算之利息。
　㈢又被告迄至99年4月止對訴外人慶豐商業銀行股份有限公司（
    下稱慶豐銀行）尚有信用卡帳款本金7萬3,309元未清償，並
    應給付自次月即99年5月1日起至104年8月31日止，按週年利
    率20％，自104年9月1日起至清償日止，按當日施行之銀行法
    第47條之1第2項所規定週年利率15％計算之利息，原告業於9
    9年3月6日概括承受慶豐銀行保留資產及保留負債以外之信
    用卡業務資產、負債及營業，自得對被告為此筆本金及利息
    之請求。
　㈣另被告曾於94年2月4日向原告申請易貸金卡易貸專案貸款，
    並獲核發貸款額度15萬元，依約貸款利息按週年利率14.9％
    計算，並應於每月繳款期限前全部清償或繳付最低應繳金額
    。詎被告於95年8月1日最後一次還款後，即未再依約履行，
    且於95年12月26日轉入催收，迄今仍欠本金9萬2,881元，並
    應給付自轉入催收翌日即95年12月27日起至清償日止，按週
    年利率14.9％計算之利息。
　㈤被告上開債務均未按期清償，依兩造間之YouBe予備金信用貸
    款約定書第九條、信用卡會員約定條款第二十四條、易貸金
    卡易貸專案貸款應行注意事項第一條約定，已喪失期限利益
    ，視為全部到期。爰依現金卡、信用卡契約及消費借貸之法
    律關係，提起本件訴訟等語。並聲明：如主文第1至4項所示
    。
二、被告未於言詞辯論期日到場，亦未提出書狀為聲明或陳述。
三、經查，原告就其主張之事實，業據提出被告身分證正反面影
    本、YouBe予備金申請書、YouBe予備金信用貸款約定書、Yo
    uBe予備金金融卡及密碼單領用證明、現金卡交易紀錄查詢
    單、信用卡申請書、信用卡會員約定條款、信用卡發卡授權
    系統信用卡客戶帳務查詢資料、易貸金卡易貸專案申請書、
    易貸金卡易貸專案貸款約定書、易貸金卡易貸專案貸款應行
    注意事項、信用卡發卡授權系統貸款類客戶帳務查詢資料、
    起訴本金利息簡易計算表、行政院金融監督管理委員會99年
    2月1日金管銀控字第09900009760號函及登報公告等件為證
    ，互核相符，堪信為真。從而，原告依現金卡、信用卡契約
    及消費借貸之法律關係，請求被告給付如主文第1至4項所示
    之本金及利息，為有理由，應予准許。
四、訴訟費用負擔之依據：民事訴訟法第78條。
中　　華　　民　　國    110   年    11    月    30    日
                  民事第七庭  法　官  黃珮如
以上正本係照原本作成。
如對本判決上訴，須於判決送達後20日內向本院提出上訴狀。如
委任律師提起上訴者，應一併繳納上訴審裁判費。
中　　華　　民　　國　　110 　年　　11　　月　　30　　日
                              書記官  張惠晴